臺灣高雄地方法院刑事判決　　　　　 100年度審訴字第1357號
公　訴　人　臺灣高雄地方法院檢察署檢察官
被　　　告　曾俊樺
　　　　　　　　（另案於法務部矯正署高雄第二監獄執行中）
上列被告因公共危險等案件，經檢察官提起公訴（100 年度偵緝
字第764 號、100 年度偵緝字第770 號），被告就被訴事實為有
罪之陳述，經告知簡式審判程序之旨，並聽取被告與公訴人之意
見後，本院合議庭裁定由受命法官獨任進行簡式審判程序，本院
判決如下：
    主  文
曾俊樺共同犯妨害公眾往來安全罪，處有期徒刑貳月；又犯攜帶
兇器竊盜罪，處有期徒刑柒月，未扣案之中心衝壹支，沒收之。
。應執行有期徒刑捌月，未扣案之中心衝壹支，沒收之。
    事  實
一、曾俊樺明知騎乘機車在市區道路，以闖紅燈、佔據車道、蛇
    行、併排競速之方式行駛，足生交通往來之危險，竟仍於民
    國98年10月10日凌晨4 時36分許，騎乘車號310-ETF 號重型
    機車，與胡峻培、孟令雩、張宸碩、李修源、陳耀文、劉子
    培、李冠璋、鍾勝安等人所騎乘或駕駛之車牌號碼3JT-603
    號重型機車、車牌號碼856-EAG 號重型機車、車牌號碼688-
    EED 號重型機車、車牌號碼729-DZH 號重型機車、車牌號碼
    061-BJA 號重型機車、車牌號碼CR9-276 號重型機車、車牌
    號碼H8J-372 號重型機車、車牌號碼0782-JJ 號自小客車，
    及其他不詳姓名年籍之成年人所駕駛之車牌號碼N9-6820 號
    自小客車及不詳車號機車共數十餘輛，在高雄市○○區○○
    路、三多路、凱旋路、光華路等路段，共同基於致生交通往
    來危險之犯意聯絡，以佔據車道、闖紅燈、併排競速、蛇行
    之方式行駛，致生公眾交通往來之危險。經警方在後尾隨蒐
    證，並調閱沿線監視錄影畫面，而循線查獲。
二、曾俊樺基於意圖為自己不法所有之竊盜犯意，於99年2 月25
    日18時20分許，在高雄市左營區○○○路266 號前，持其所
    有，客觀上對人生命、身體、安全具危險性，而足供凶器使
    用之「中心衝」1 支（未扣案），破壞王翠芳所有之車牌號
    碼YM-5 869號自小客車右前窗玻璃（毀損部分未據告訴），
    竊取車內背包1 個（內有NOKIA 廠牌行動電話1 支《序號00
    0000000000000 》、郵局存摺1 本、印鑑章1 個），得手後
    將該行動電話交付予不知情之陳言使用，其餘物品則丟棄
    在不詳地點。經王翠芳報案後，由警方調閱通聯紀錄而循線
    查獲。
三、案分別經高雄市政府警察局苓雅分局及高雄市政府警察局左
    營分局報請臺灣高雄地方法院檢察署檢察官偵查起訴。
    理  由
一、本件被告曾俊樺所犯係死刑、無期徒刑、最輕本刑為3 年以
    上有期徒刑以外之罪，其於準備程序中就被訴事實為有罪之
    陳述，經法官告知簡式審判程序之旨，並聽取公訴人及被告
    之意見後，經本院合議庭裁定由受命法官獨任進行簡式審判
    程序，合先敘明。
二、上開犯罪事實業據被告曾俊樺坦承不諱，核與證人即被害人
    王翠芳、陳效言於警洵中之證述、證人胡峻培、孟令雩、張
    宸碩、李修源、陳耀文、劉子培於警詢及偵訊中之證述大致
    相符，並有蒐證錄影及監視器光碟2 片、翻拍照片22張、高
    雄市政府警察局舉發違反道路交通管理事件通知2 紙及檢察
    官製作之勘驗筆錄、高雄市苓雅分局民權派出所員警製作之
    職務報告、飆車路線圖、高雄市政府警察局左營分局扣押筆
    錄、扣押物品目錄表、贓物認領保管單各1 份、通聯紀錄3
    份及行動電話照片4 張在卷可稽。是被告之任意性自白核與
    事實相符，洵堪採為論罪科刑之依據。本件事證明確，被告
    上開犯行，堪以認定，應依法論科。
三、新舊法比較：
    本件被告曾俊樺行為後，刑法第321 條第1 項業於100 年1
    月26日修正公布，並於同年月28日施行。按行為後法律有變
    更者，適用行為時之法律，但行為後之法律有利於行為人者
    ，適用最有利於行為人之法律，刑法第2 條第1 項定有明文
    。查修正後刑法第321 條第1 項規定：「犯竊盜罪而有下列
    情形之一者，處6 月以上、5 年以下有期徒刑，得併科新臺
    幣100,000 元以下罰金：一侵入住宅或有人居住之建築物、
    船艦或隱匿其內而犯之者。二毀越門扇、牆垣或其他安全設
    備而犯之者。三攜帶兇器而犯之者。四結夥三人以上而犯之
    者。五乘火災、水災或其他災害之際而犯之者。六在車站、
    埠頭、航空站或其他供水、陸、空公眾運輸之舟、車、航空
    機內而犯之者」，經比較新舊法之規定，新法增加「得併科
    罰金」之規定外，並刪除原第1 款「於夜間」之要件，且就
    第6 款增加「航空站、其他供水、陸、空公眾運輸之舟、車
    、航空機內」之要件，核均屬加重刑罰或擴大加重竊盜構成
    要件之涵攝範圍，是修正後刑法第321 條第1 項之規定並未
    有利於行為人，而應適用修正前刑法第321 條第1 項之規定
    。
四、論罪部分：
（一）就犯罪事實一部分：
      按刑法第185 條第1 項之損壞或壅塞陸路或以他法致生往
      來之危險罪，採具體危險制，祇須損壞、壅塞或其他行為
      ，足以造成公眾往來危險之狀態為己足，不以全部損壞、
      壅塞或發生實害為必要（最高法院79年度臺上字第2250號
      判例參照）。次按所謂「他法」，係指除損壞、壅塞以外
      ，其他凡足以妨害公眾往來通行之方法皆是，以併排競駛
      或一前一後飆車之方式在道路上超速行車，易失控撞及道
      路上之其他人、車或路旁建物，自足生交通往來之危險，
      自係上開法條之「他法」（最高法院94年度台上字第2863
      號判決參照）。再按意思之聯絡不限於事前有所謀議，即
      僅於行為當時有共同犯意之聯絡者，亦屬之，而其表示之
      方法，亦不以明示通謀為必要，即相互間有默示之合致，
      亦無不可；另共同正犯之意思聯絡，原不以數人間直接發
      生者為限，即有間接之聯絡者，亦包括在內（最高法院73
      年臺上字第2364號、77年臺上字第2135號判例參照）。查
      本件被告與胡峻培、孟令雩、張宸碩、李修源、陳耀文、
      劉子培、李冠璋、鍾勝安及其餘數十名真實姓名年籍不詳
      之汽、機車騎士，共同以集結在快慢車道上競速、佔據車
      道行駛等方式騎乘汽、機車，進行俗稱「飆車」之行為，
      客觀上自足生道路人車往來之危險，是核被告所為，係犯
      刑法第185 條第1 項之妨害公眾往來安全罪。又被告與上
      開之飆車成員間，具有犯意聯絡及行為分擔，應論以共同
      正犯。
（二）就犯罪事實二部分：
      按刑法第321 條第1 項第3 款之攜帶兇器竊盜罪，係以行
      為人攜帶兇器竊盜為其加重條件，此所謂兇器，其種類並
      無限制，凡客觀上足對人之生命、身體、安全構成威脅，
      具有危險性之兇器均屬之，且祇須行竊時攜帶此種具有危
      險性之兇器為已足，並不以攜帶之初有行兇之意圖為必要
      （最高法院79年臺上字第5253號判例意旨參照）。查被告
      曾俊樺所持之中心衝1支 ，係具有相當硬度及尖銳程度之
      器具，客觀上顯然足對人之生命、身體、安全構成威脅，
      具有危險性，自屬刑法第321 條第1 項第3 款之兇器無訛
      。是核被告所為，係犯修正前刑法第321 條第1 項第3 款
      攜帶兇器竊盜罪。
（三）被告所犯上開各罪，犯意各別，行為互殊，應予分論併罰
      。
五、科刑部分：
    爰審酌被告明知飆車行為嚴重危害路上人車來往之安全，造
    成實害之案例所在多有，並嚴重危害社會安寧秩序，且飆車
    行為取締困難，警察機關常需動用大批優勢警力以求有效遏
    阻，耗費之社會成本甚鉅，業經政府機關、新聞媒體一再宣
    導，仍不知警惕，為求一時剌激，率爾偕同他人逕以危險方
    式行駛於市區道路，罔顧往來通行車輛及行人安全，所為實
    無可取；又不思以正當途徑賺取金錢，反以攜帶兇器之方式
    竊取他人物品，再予以轉賣牟利，除破壞被害人對其財產權
    之支配權利，更增加被害人尋獲遺失財物之風險，且所攜帶
    之兇器，對被害人生命、身體等威脅亦大，所為實有不該，
    惟念其犯後坦承犯行，態度尚可，且尚未造成交通事故，而
    所竊取之手機，業經返還被害人，暨斟酌被告之犯罪動機、
    目的、手段、所生損害等一切情狀，分別量處如主文所示之
    刑，並定其應執行刑如主文所示，以資懲儆。
六、沒收部分：
    未扣案之中心衝1 支，係被告所有，並為其犯本件竊盜犯行
    所用之物，業經被告自承在卷，自應依刑法第38條第1 項第
    2 款之規定宣告沒收。
據上論斷，應依刑事訴訟法第273 條之1 第1 項、第284 條之1
、第299 條第1 項前段，刑法第2 條第1 項前段、第28條、第18
5 條第1 項、第51條第5 款、第38條第1 項第2 款，修正前刑法
第321 條第1 項第3 款，刑法施行法第1 條之1 ，判決如主文。
本案經檢察官李英霆到庭執行職務。
中    華    民    國   100    年    6     月    29    日
                刑事第十庭  法  官  楊珮瑛
以上正本證明與原本無異。
如不服本判決應於收受送達後10日內向本院提出上訴書狀，並應
敘述具體理由；如未敘述上訴理由者，應於上訴期間屆滿後20日
內向本院補提理由書（均須按他造當事人之人數附繕本）「切勿
逕送上級法院」。
中    華    民    國   100    年    6     月    29    日
                             書記官  陳莉庭
附錄本判決論罪科刑法條全文
中華民國刑法第185條第1項
損壞或壅塞陸路、水路、橋樑或其他公眾往來之設備或以他法致
生往來之危險者，處5 年以下有期徒刑，拘役或5 百元以下罰金
。
修正前中華民國刑法第321 條第1項第3款
犯竊盜罪而有左列情形之一者，處6 月以上、5 年以下有期徒刑
：
三、攜帶兇器而犯之者。